臺灣臺中地方法院刑事判決　　　　　　 99年度交易字第991號
公　訴　人　臺灣臺中地方法院檢察署檢察官
被　　　告　劉邦超
上列被告因公共危險案件，經檢察官提起公訴（99年度偵字第25
250號），本院判決如下：
    主    文
劉邦超服用酒類，不能安全駕駛動力交通工具而駕駛，累犯，處
有期徒刑陸月，如易科罰金，以新臺幣壹仟元折算壹日。
    犯罪事實
一、劉邦超前於民國91年間因公共危險案件，經本院以91年度豐
    交簡字第10號判決，判處拘役55日確定，於91年3月12日執
    行完畢；又於92年間因公共危險案件，經本院以92年度豐交
    簡字第62號判決，判處有期徒刑3月確定，於92年4月8日執
    行完畢；再於96年間因公共危險案件，經本院以96年度豐交
    簡字第488號判決，判處有期徒刑4月確定，經減刑為有期徒
    刑2月，而於97年7月16日執行完畢；復於97年間因公共危險
    案件，經本院以97年度豐交簡字第620號判決，判處有期徒
    刑5月確定，甫於97年10月14日執行完畢，詎仍不知悔改，
    於99年10月13日下午6時許，在臺中市東勢區其友人住處內
    ，飲用摻有米酒之「保力達」飲品，至同日下午6時50分飲
    畢，已達不能安全駕駛動力交通工具之程度，竟仍於同日晚
    間7時45分許，騎乘車牌號碼UAG-456號輕型機車上路，嗣途
    經臺中市○○區○○路215號前，為警攔檢盤查，而於同日
    晚間7時54分許，測得其呼氣中所含酒精濃度值為0.69MG/L
    ，而查悉上情。
二、案經臺中市政府警察局東勢分局報請臺灣臺中地方法院檢察
    署檢察官偵查起訴。
    理  由
一、按被告以外之人於審判外之言詞或書面陳述，除法律有規定
    者外，不得作為證據，刑事訴訟法第159條第1項雖定有明文
    。惟同法第159條之4第1款規定：「除顯有不可信之情況外
    ，公務員職務上製作之紀錄文書、證明文書」亦得為證據。
    本案判決以下引用之「刑法第185條之3查獲後測試、觀察職
    務報告（紀錄表）」，為警員（公務員）為值勤取締酒後駕
    車勤務，職務上製作之觀察報告，雖為前述被告以外之人於
    審判外之書面陳述，惟並無顯有不可信之情況，且與被告酒
    後是否不能安全駕駛之客觀事實具有相當之關聯性，依上開
    規定，自得為證據。
二、上揭犯罪事實，業據被告於警詢、偵訊及本院審理時坦承不
    諱，並有酒精測定紀錄表、刑法第185條之3查獲後測試觀察
    職務報告（紀錄表）、汽機車駕駛人酒後生理協調平衡檢測
    紀錄表、舉發違反道路交通管理事件通知單等件附卷可稽。
    又刑法第185條之3不能安全駕駛動力交通工具罪，係抽象危
    險犯之性質，不以發生具體危險為必要，而參考德國、美國
    之認定標準，酒精濃度呼氣達每公升0.55毫克或血液濃度達
    百分之0.11以上，人體生理行為方面即產生視覺反應遲鈍、
    影像不能集中、走路或講話可能發抖、動作笨拙等影響，另
    駕駛能力方面，則會產生駕駛反應遲鈍、同時不能看清前方
    路況及車旁照後鏡等影響，肇事率為一般正常人之10倍，應
    認為已達不能安全駕駛之標準(法務部88年5月18日法88 檢
    字第1669號函可資參照)。本案被告酒後騎乘輕型機車，因
    駕駛車行路徑有蛇行、車身搖擺不定，操控力顯然欠佳等客
    觀情狀，而遭警察攔檢，有前開刑法第185條之3查獲後測試
    觀察職務報告（紀錄表）可佐，足以認定被告當時因服用酒
    類，確已達不能安全駕駛動力交通工具之程度。綜上各節相
    互佐證，被告自白核與事實相符，應堪採信，本案事證明確
    ，被告犯行堪以認定，應依法論科。
三、核被告劉邦超所為，係犯刑法第185條之3不能安全駕駛動力
    交通工具罪。被告有犯罪事實欄所載前案科刑及執行完畢之
    情形，有卷附臺灣高等法院被告前案紀錄表可按，其受有期
    徒刑執行完畢後5年以內再故意犯本案法定刑為有期徒刑之
    罪，為累犯，應依刑法第47條第1項規定，加重其刑。爰審
    酌政府三令五申宣導不得酒後駕車，被告亦因酒醉駕車案件
    ，歷經本院先後4次判處罪刑確定，其明知酒精成分對人之
    意識能力具有不良影響，酒後駕車對一般往來之公眾及其自
    身皆具有高度危險性，竟漠視自己安危，亦枉顧公眾安全，
    仍服用酒類後，於不能安全駕駛動力交通工具之狀態下駕駛
    輕型機車輛上路，其反社會性難謂輕微。惟衡酌被告查獲時
    呼氣所含酒精濃度值為0.69MG/L，並未過高於標準值，且未
    肇生車禍致人死傷，又念即被告於93年9月2日喪偶，平日以
    打零工，接受特殊境遇家庭扶助（自100年起每月補助1,788
    元）獨立扶養女兒劉雨姍及高齡雙親，謀生著實不易，被告
    如入監服刑，其幼女及雙親之生活將無以為繼，及其犯後坦
    承犯行，有所悔意，矢言將聽從女兒規勸，決心戒酒，態度
    尚佳等一切情狀，量處如主文所示之刑，並諭知易科罰金折
    算標準。公訴意旨具體求刑有期徒刑8月，本院審酌上開情
    節，認嫌過重，併此敘明。
據上論斷，依刑事訴訟法第299條第1項前段，刑法第185條之3、
第47條第1項、第41條第1項前段，刑法施行法第1條之1第1項，
判決如主文。
本案經檢察官鐘祖聲到庭執行職務。
中    華    民    國    100    年    2    月    11    日
                  刑事第五庭   法  官  王邁揚
以上正本證明與原本無異。
如不服本判決應於收受送達後10日內向本院提出上訴書狀，並應
敘述具體理由；其未敘述上訴理由者，應於上訴期間屆滿後20日
內向本院補提理由書（均須按他造當事人之人數附繕本）「切勿
逕送上級法院」。
                               書記官  林念慈
中    華    民    國    100    年    2    月    11    日
附錄論罪科刑法條全文：
中華民國刑法第185條之3
服用毒品、麻醉藥品、酒類或其他相類之物，不能安全駕駛動力
交通工具而駕駛者，處1年以下有期徒刑、拘役或科或併科(新臺
幣)15萬元以下罰金。